臺灣板橋地方法院民事裁定　　　　　　　95年度聲字第3155號
聲　請　人　乙○○
相　對　人　甲○○
上列聲請人因與相對人甲○○間因再審之訴事件（95年度再更字
第2號），聲請人聲請法官迴避，本院裁定如下：
    主  文
聲請駁回。
聲請訴訟費用由聲請人負擔。
    理  由
一、聲請意旨略以：鈞院95年度再更字第2 號聲請人與相對人間
    ，因清償連帶保證債務聲請再審之更審事件，已由鈞院分由
    連士綱法官審理，並定期於民國96年1 月8 日下午4 時為言
    詞辯論在案，惟查連士綱法官乃係本訴原審案件即鈞院93年
    度再字第7 號案件之裁判法官，本案「更審」再歸其審理，
    難免有打壓再審被告，而偏頗再審原告之虞，依據民事訴訟
    法第32條第7 款規定，應自行迴避，本案連士綱法官卻未自
    行迴避，仍然受理本訴，於法殊有未合，為此依據民事訴訟
    法第33條第1 項第1 款規定，聲請准予裁定該法官迴避，另
    行指派其他法官審理等語。
二、按法官曾參與該訴訟事件之前審裁判或仲裁者，應自行迴避
    ，不得執行職務，民事訴訟法第32條第7 款固有明文，惟該
    款所定法官曾參與該訴訟事件前審裁判者之迴避，係用以保
    障當事人審級之利益，如參與一審判決之法官復參二審判決
    ，或參與二審判決之法官復參與三審判決，則當事人對於審
    級之利益即有欠缺，但如某判決業經上級法院廢棄，則該判
    決已失其存在，為該判決之法官更無迴避之可言（最高法院
    48年台再字第5 號判例意旨參照）。故該款所謂前審裁判，
    係指法官曾參與下級審審判，不得於上級審復行審判該事件
    而言（最高法院94年台再字第50號判決、90年台聲字第400
    號裁定意旨參看）。
三、經查聲請人聲請本院95年度再更字第2 號再審之訴事件之承
    辦法官連士綱法官迴避，該案承辦法官連士綱法官確係本院
    93年度再字第7 號再審之訴之承辦法官，惟本院93年度再字
    第7 號再審之訴之判決，業經臺灣高等法院於95年8 月29日
    以95年度上字第501 號判決廢棄發回本院，嗣本院分95年度
    再更字第2 號再審之訴事件，由連士綱法官受理，則該案承
    辦法官既非參與第一審判決後，復參與第二審判決，且本院
    93年度再字第7 號判決業經第二審法院廢棄，則該判決已失
    其存在，揆諸前開說明，為該判決之法官更無迴避之可言，
    故聲請人聲請本件95年度再更字第2 號再審之訴事件之承辦
    法官迴避，洵屬無據。
四、次按民事訴訟事件當事人得聲請法官迴避者，係以法官有民
    事訴訟法第32條所定之情形，而不自行迴避，或法官有該條
    所定以外之情形，足認其執行職務有偏頗之虞者為要件，同
    法第33條第1 項規定甚明。又所謂足認法官執行職務有偏頗
    之虞之情形，係指法官於訴訟標的有特別利害關係，或於當
    事人之一造有密切之交誼或嫌怨，或基於其他情形客觀上足
    疑其為不公平之審判者而言，若僅憑當事人之主觀臆測，則
    不得認其有偏頗之虞。且此種迴避原因，依同法第34條第2
    項及第284 之規定，應自為聲請之日起3 日內提出能即時調
    查之證據以釋明之（最高法院93年度台抗字第266 號裁判要
    旨、69年度台抗字第457 號判例參照）。
五、經查承辦法官對本件訴訟標的並無特別利害關係，與本件兩
    造間亦無密切之交誼或嫌怨，縱聲請人主張承辦法官已參與
    93年度再字第7 號再審之訴之判決，亦不得謂承審法官有偏
    頗之虞。至於聲請人主張：承辦法官於本院93年度再字第7
    號再審之訴事件已為不利聲請人之認定，惟前開再審之訴之
    判決既經第二審法院廢棄，即不復存在，自不能認承辦法官
    有客觀上足疑其有偏頗並為不公平審判之虞。
六、本聲請人聲請連士綱法官迴避，其所舉之原因均與上述情形
    不合，且未提出能即時調查之證據以釋明之，其聲請推事迴
    避，不予准許。
七、依民事訴訟法第95條、第78條，裁定如主文。
中　　華　　民　　國　　96　　年　　1 　　月　　10　　日
                  民事第一庭    審判長法　官　李世貴
                                      法　官　黃信滿
                                      法　官　周舒雁
以上正本係照原本作成
如對本裁定抗告須於裁定送達後5日內向本院提出抗告狀，並應
繳納抗告費新台幣1,000元。
中　　華　　民　　國　　96　　年　　1 　　月　　10　　日
                            書記官　張坤校
